# 应收账款占款问题

提问人：xcindyx 时间：2012-06-01 12:29:40
在审计中发现，A公司与B公司是供应商与客户关系，A与B约定，A应收B货款 400 万以内，B不用支付该货款，超过 400 万的按合同逐笔结算B付款给A。没有约定利息之类，也实际形成B可以无偿占用A最高 400 万元。
请问：这笔 400 万元的应收款可以放在应收账款里面核算吗，需要计提坏账准备吗（如果发函B公司确认此笔负债）？

回答人：chenyiwei
回复 xcindyx 的帖子
建议了解这种情况出现的原因，即为何A愿意让B无偿、长期占用其最多 400 万元的资金，A与B之间有无关联方关系和投资关系、B占用该资金是否有其他额外条件（如采购量达到一定金额以上、接受较高的采购价格等）、最终该笔占款将在出现何种情况或满足何种条件时收回，对收回时间表能否作出可靠估计等。据以确定交易条款是否公允、合理，并依据双方的交易意图等信息确定会计处理方案。

提问人：cpazl1982 时间：2012-06-07 11:54:34
最近了解了一种新的筹资方法，A、B两个公司，A缺钱，B有钱，A向B融资，B刚好要做大采购和销售，于是双方一合计，A先把货物卖给B，B再把货物卖给A的一个外地子公司，然后B预付给A公司 2000 万，实质上是借给A2000万流动资金，这比资金是随着货物买卖滚动的，但是金额基本维持 2000 万左右，然后借款利息通过A低卖高买的形式付给B，这种融资方法会计上应该怎么处理？主要税务风险在哪里？

回答人：chenyiwei
在会计上，“先把货物卖给B，B再把货物卖给A的一个外地子公司”这两个步骤应作为一个整体看待。因此B做大采购和销售的目的可能难以达到。会计处理主要还是依据对风险和报酬的承担情况的实质分析。